臺灣彰化地方法院刑事判決　　　　　　　100年度訴字第743號
公　訴　人　臺灣彰化地方法院檢察署檢察官
被　　　告　林家閎
選任辯護人　蘇顯讀律師（法律扶助基金會扶助律師）
上列被告因人口販運罪之刑法等案件，經檢察官提起公訴（100
年度偵字第3561號），本院判決如下：
    主  文
林家閎犯恐嚇危害安全罪，處有期徒刑貳月；又犯圖利媒介性交
罪，處有期徒刑捌月，未扣案犯罪之所得新臺幣仟元沒收，如
全部或一部不能沒收時，以其財產抵償之；又犯圖利強制使人性
交罪，處有期徒刑捌年，未扣案犯罪之所得新臺幣壹萬捌仟元沒
收，如全部或一部不能沒收時，以其財產抵償之。主刑部分應執
行有期徒刑捌年肆月。
    事  實
一、林家閎與代號0000-000000之女子（以下簡稱：Ａ女，真實
    姓名年籍詳卷附對照表）原係男女朋友，於交往期間因有金
    錢往來，林家閎乃陸續要求Ａ女簽發多紙本票供作擔保。詎
    (一)林家閎於民國99年12月間某日，因Ａ女未償還欠款，至
    Ａ女位於彰化縣永靖鄉之住處討債時，竟基於恐嚇危害安全
    之犯意，一邊出言「妳到底是要不要還」，一邊出手推倒Ａ
    女（未成傷），而以此加害生命、身體之舉動恐嚇Ａ女，致
    生危害於Ａ女之安全。(二)嗣林家閎為使Ａ女償還欠款，竟
    基於意圖使Ａ女與他人為性交行為而媒介以營利之犯意，於
    99年12月底，上網找尋性交易之對象，而約於99年12月28日
    或29日，媒介Ａ女在彰化縣員林鎮之東火汽車旅館與某男客
    性交易1次，並得款約新臺幣（下同）3千元。(三)林家閎自
    上開媒介Ａ女與他人從事性交行為獲利後，竟食髓知味，另
    行起意，基於意圖營利之概括犯意，要求Ａ女繼續接客，惟
    遭Ａ女拒絕，林家閎即先後多次毆打Ａ女，其中在100年1月
    11日左右，林家閎在其位於彰化縣員林鎮○○路之租屋處，
    更持棍棒毆打Ａ女，致Ａ女之手臂、大腿受有瘀青等傷害，
    而反覆迫使Ａ女與其透過網路或由其令Ａ女上網找得之不特
    定男客，在彰化縣境內之楓采、遠東、米蘭、伊都等汽車旅
    館及富安大旅社內為性交行為，總計自上開Ａ女於99年12月
    28日或29日與男客為性交行為之後，至100年1月13日下午Ａ
    女與男客李炳昌為性交行為時止，前後次數約有6次，每次
    收費約3千元，林家閎因此共計獲得強制Ａ女與他人性交易
    之所得約1萬8千元。在Ａ女於上開100年1月13日下午與李炳
    昌為性交後而尚未離去該富安大旅社之際，李炳昌因見Ａ女
    之手臂、大腿等處有大塊之淤青，乃詢問Ａ女原委，經Ａ女
    告知係因伊不想接客及欠林家閎錢，始遭林家閎毆打等情後
    ，李炳昌乃問Ａ女願否逃離林家閎，Ａ女雖當場表示願意，
    惟仍於當日晚間7時許，由林家閎至富安大旅社將Ａ女接回
    其上址租屋處。嗣於當晚9、10時許，林家閎復因Ａ女拒絕
    接客一事，持棍棒毆打Ａ女之雙大腿等處，致Ａ女之雙大腿
    受有挫傷及瘀青等傷害。Ａ女因不堪林家閎之毆打、逼迫與
    人從事性交易，遂於當晚深夜前往上開富安大旅社向李炳昌
    求援，而由李炳昌於翌日帶往北部躲避，Ａ女並於同年月18
    日向警方報案，始查獲上情。
二、案經Ａ女訴由彰化縣警察局員林分局報告臺灣彰化地方法院
    檢察署檢察官偵查起訴。
    理  由
一、程序部分：
(一)查被告林家閎現雖具有軍人身分，此據被告於本院訊問時陳
    稱：其係於100年2月16日入伍服役等語甚明（見本院卷第14
    頁背面）。惟按軍事審判法第5條第1項前段規定：「犯罪在
    任職服役前，發覺在任職服役中者，依本法追訴審判。」，
    亦即如犯罪及發覺均在任職服役前時，則仍由普通法院依刑
    事訴訟法追訴審判。本案係被告於入伍服役前所犯，並經被
    害人Ａ女於100年1月18日在被告入伍服役前向警方報案而發
    覺，有被害人Ａ女於100年1月18日之警詢筆錄在卷可參（見
    警卷第9頁）。足見本案並無軍事審判法第5條第1項前段規
    定應依軍事審判之適用，是本院對於本案具有審判權，合先
    敘明。
(二)按人口販運防制法第21條規定：「（第1項）因職務或業務
    知悉或持有人口販運被害人姓名、出生年月日、住居所及其
    他足資識別其身分之資料者，除法律另有規定外，應予保密
    。（第2項）政府機關公示有關人口販運案件之文書時，不
    得揭露前項人口販運被害人之個人身分資訊。」。是本件依
    法不得揭露被害人之個人身分資訊，故以代號為之。
二、關於證據能力部分：
(一)按被告以外之人於審判外之陳述，雖不符刑事訴訟法第159
    條之1至之4等四條之規定，而經當事人於審判程序同意作為
    證據，法院審酌該言詞陳述或書面陳述作成時之情況，認為
    適當者，亦得為證據；當事人、代理人或辯護人於法院調查
    證據時，知有刑事訴訟法第159條第1項不得為證據之情形，
    而未於言詞辯論終結前聲明異議者，視為有前項之同意，刑
    事訴訟法第159條之5定有明文。本條之立法意旨在於傳聞證
    據未經當事人之反對詰問予以核實，原則上先予排除。惟若
    當事人已放棄反對詰問權，於審判程序中表明同意該等傳聞
    證據可作為證據；或於言詞辯論終結前未聲明異議，基於尊
    重當事人對傳聞證據之處分權，及證據資料愈豐富，愈有助
    於真實發見之理念，且強化言詞辯論主義，使訴訟程序得以
    順暢進行，上開傳聞證據亦均具有證據能力。本案中公訴人
    提出之證人即被害人Ａ女、證人李炳昌之警詢陳述，及富安
    大旅社之旅客登記表、員生醫院出具之診斷書（患者Ａ女）
    等，均屬被告林家閎以外之人於審判外之陳述，被告於本院
    行準備程序時，同意作為證據，且迄至本院言詞辯論終結前
    ，被告及其辯護人均未爭執其證據能力；而本院審酌各該證
    據作成時之情況，亦均認為適當，復經本院於審判期日就該
    等證據依法定程序予以調查，故均具有證據能力。
(二)再按被告以外之人於偵查中向檢察官所為之陳述，除顯有不
    可信之情況者外，得為證據，刑事訴訟法第159條之1第2項
    定有明文。是被告以外之人於偵查中向檢察官所為之陳述，
    除顯有不可信之情況者外，得為證據。本案公訴人所提出證
    人Ａ女於檢察官訊問時經具結之證言，被告及其辯護人並未
    爭執有何顯不可信之情況，依上述規定，亦得作為證據。
(三)本案檢察官提出警員拍攝Ａ女雙大腿外側瘀青之照片，係警
    員透過照相設備對Ａ女雙大腿外側瘀青情狀拍攝所形成之機
    械性紀錄，再還原於照相紙上，因其拍攝之情形與相片所呈
    現之內容，是藉由照相設備之正確性來加以保障其內容之一
    致性，並非人之言詞描述本身，故非屬供述證據。而被告亦
    未爭執有違法取得之情形，且本院又查無不得作為證據之情
    況，復與本案待證事實具有關聯性，自亦得作為證據。另按
    文書證據，如以其「物之性質」作為證據資料者，與一般「
    物證」無異，固得直接以文書證據本身之解讀，推論待證事
    實，如簽名或其它字跡是例，然如係以文書內容所「陳述之
    事實」作為證據資料者，則與一般「供述證據」無殊，須依
    傳聞排除法則審究其證據能力之有無（最高法院97年度台上
    字第6294號判決意旨參照）。本案中Ａ女交由警方扣案之本
    票9紙，兼有以其客觀存在狀態及內容作為證據，被告同意
    有證據能力，本院復查無不得作為證據之情形，是亦得作為
    證據。
三、訊據被告承認有在索討欠款時，出手推倒Ａ女之恐嚇犯行，
    以及曾媒介Ａ女從事性交易及毆打Ａ女等事實，惟辯稱：其
    係因Ａ女不還錢，才毆打Ａ女，也有跟Ａ女說「沒錢、不會
    去賺」，Ａ女就去從事性交易，其有媒介一些Ａ女性交易之
    對象，及從Ａ女性交易之所得中抽成七成，其未強迫Ａ女從
    事性交易云云。被告之辯護人則為被告辯護略謂：被告向Ａ
    女催討債務時，僅一邊出言「妳到底是要不要還」，一邊出
    手推倒Ａ女，並未以將來之惡害通知Ａ女，應不構成刑法第
    305條之恐嚇罪。又被告雖在Ａ女表示無錢可還下，生氣對
    Ａ女表示「妳沒錢還就去做」等語，及媒介Ａ女從事性交易
    ，但其主要目的是要求Ａ女清償欠款，並未脅迫Ａ女從事性
    交易，被告之毆打Ａ女，係因Ａ女還錢一事欺騙被告及放嫖
    客鴿子，使被告無法下台所致，被告非如一般經營應召站之
    業者意圖謀利，被告年方二十歲、血氣方剛，難免有逾法越
    矩之處，請依刑法第59條規定酌減其刑等語。
四、經查：
(一)關於被告於99年12月間某日，因Ａ女未償還欠款，至Ａ女位
    於彰化縣永靖鄉之住處討債時，一邊出言「妳到底是要不要
    還」，一邊出手推倒Ａ女一情，除為被告所承認外，並據證
    人Ａ女於偵查中及本院審理時證述明確（見100年度偵字第
    3561號卷《下稱：偵卷》第11頁、本院卷第31頁背面），是
    此部分之事實，可以認定。按刑法第305條之恐嚇罪，係處
    罰以加害生命、身體、自由、名譽、財產之事恐嚇他人，致
    生危害於安全。稱恐嚇者，乃以將加惡害之旨，通知於被害
    人，使生畏佈心之謂。至於恐嚇之方法，係言語、文字、或
    舉動等，均非所問，只須能直接或確定之間接對被害人傳達
    之即屬之（參見盧映潔教授著「刑法分則新論」《2009年8
    月2版1刷》第524頁）。又恐嚇是否達於足使一般人心生畏
    怖，應就告知之內容、方法與態樣、被恐嚇者之個人特殊情
    事等，自一般人之立場予以客觀判斷，如已達於足使一般人
    心生畏怖之程度，仍應成立恐嚇罪（參見甘添貴教授著「刑
    法各論《上》」2009年6月初版一刷第138頁）。本件被告於
    前揭時、地向Ａ女催討欠款時，固未出言恐嚇Ａ女，但其出
    手推倒Ａ女之舉動，含有如Ａ女不償還欠款，即將加害Ａ女
    之生命、身體之用意，於客觀上自足使人心生畏怖，被告所
    為屬恐嚇行為無疑，是被告之辯護人謂被告所為非屬將來之
    惡害一節，尚有未洽。
(二)關於被告為使Ａ女償還欠款，乃上網找尋性交易之對象，而
    於99年12月28日或29日，媒介Ａ女在彰化縣員林鎮之東火汽
    車旅館與某男客性交易1次，並獲利約3千元之事實，已據被
    告於警詢時自承：大約自99年12月間開始，其在彰化縣員林
    鎮○○路○段之「傳奇網咖」，透過網路聊天室介紹Ａ女從
    事性交易，其都是以性別女、暱稱「急缺」或「急缺MY（MO
    NEY簡寫）」之特徵，進入網路聊天室與不特定對象聊天，
    性交易之金額談妥後，再由Ａ女跟要性交易之人對話，約好
    時間後，其再帶Ａ女前往指定地點跟對方性交易，有收取性
    交易之現金等語（見警卷第4頁背面），並於本院承認其有
    媒介Ａ女與他人為性交易無訛（見本院卷第61頁背面）。復
    據證人Ａ女於100年1月18日警詢時證稱：從99年12月28日或
    29日左右開始，由被告載伊跟客人進行性交易（見警卷第10
    頁）；及於檢察官在100年4月29日訊問時證稱：被告從網路
    上找嫖客，次數約有6、7次，每次3千元，錢由被告直接向
    嫖客收，每次被告都有拿到錢等語甚明（見偵卷第10頁）。
    證人Ａ女於本院100年9月27日審理時固先是證稱：被告從99
    年10月、11月間開始要求伊從事性交易，第一次是99年10月
    底，在員林東火汽車旅館等語（見本院卷第32頁及背面），
    嗣則證稱：「那些不好的事情，我也不想多記，時間我也不
    記得了」等語（見本院卷第36頁背面），衡之人之記憶，易
    隨時間之逝去而趨於淡忘、模糊，證人Ａ女應不例外，是對
    於被告從何時開始媒介Ａ女從事性交易一事，應以證人Ａ女
    於警、偵訊時，離案發時間較近，記憶較為清晰所為之陳述
    ，較為可採，本院即依此為認定。又證人Ａ女於本院審理時
    證稱：「第一次性交易是為了還他（按：指被告）錢，那次
    被告還沒有恐嚇或打我」等語（見本院卷第36頁背面），是
    被告第一次之媒介Ａ女與他人為性交易，尚未對Ａ女施以強
    暴、脅迫等之強制方法，亦可認定。本件被告既利用Ａ女與
    他人從事性交行為以獲取金錢，足見其有營利之意圖無訛。
    是被告所為此部分意圖使Ａ女與他人為性交行為，而媒介以
    營利之犯行，堪以認定。
(三)關於被告自上開媒介Ａ女與他人從事性交行為獲利後，另以
    強制手段反覆迫使Ａ女與網路上找得之不特定男客，在彰化
    縣境內之楓采、遠東、米蘭、伊都等汽車旅館及富安大旅社
    內為性交行為，迄至100年1月13日下午Ａ女與男客李炳昌為
    性交行為時止，前後次數約有6次，每次收費約3千元，被告
    共計獲得強制Ａ女與他人性交易之所得約1萬8千元等情。
  1.已據被告承認有毆打Ａ女之事實，且被告於警詢時亦自承：
    因為我多次毆打並逼（恐嚇）Ａ女還錢，但因為Ａ女沒有錢
    還我，所以我就想到用這種方式（網路媒介從事性交易）脅
    迫Ａ女從事性交易，原本Ａ女不答應，但因我多次逼她還錢
    ，所以Ａ女不得已才會以這種方式（性交易）還我錢，我收
    取Ａ女性交易之金額將近3萬元等語（見警卷第5頁及背面）
    ；並於偵查中檢察官訊問時自承：我從99年底開始，媒介Ａ
    女在楓采、遠東、米蘭、東火等汽車旅館為性交易，媒介次
    數差不多6、7次，曾因Ａ女不想援交而拿鋁棍毆打Ａ女之大
    腿，至少有2次等情甚明（見偵卷第22、23頁）。另據證人
    Ａ女於警詢時證稱：我不願意去接客，被告就會從房間拿棍
    子出來打我，在100年1月13日大約晚上21、22時許，被告在
    員林鎮○○路之租屋處，可能因為我的手機打不通，再加上
    我放很多客人鴿子，所以被告就用鐵棍打我的二隻大腿，右
    手臂瘀青是在之前被告拿鐵棍打我時，我用右手去擋，所以
    才會瘀青受傷，我在100年1月13日下午與李炳昌在員林鎮富
    安大旅社完成性交易後，於1月14日凌晨到富安大旅社找李
    炳昌，他問我這裡很危險，要不要跟他去台北，我答應後就
    一起去台北等語（見警卷第10頁背面、第11頁）；證人Ａ女
    並於偵查中檢察官訊問時證稱：「（問：林家閎是否媒介妳
    從事性交易，再以性交易所得來償還上開本票金額？）是，
    他從網路上找嫖客，次數約有6、7次，每次3千元，錢由他
    直接向嫖客收，每次都有拿到錢，林家閎都沒有分給我。」
    、「（問：去援交賺錢，是否係妳自願？）如果我不要，他
    也是有辦法叫我去，所以我連反抗都沒反抗。」、「（問：
    林家閎有無因為妳不願意援交而毆打妳？）有1、2次，時間
    我不記得了，地點是在他的公寓。」等語（見偵卷第10頁）
    ；復於本院審理時證稱：被告要求我去與他人從事性交易，
    如果不從的話，被告會拿棍棒打我，被告要求我去從事性交
    易的次數，前後有六、七次，每次性交易代價約3千元左右
    ，被告會先收錢，性交易之後，被告並不會拿錢給我，我記
    得從99年12月份起，我不去性交易，被告有毆打我，在100
    年1月11日及13日，被告也有拿棍棒打我的大腿，11日那次
    我被打得大腿兩腿都瘀青腫脹，傷處還沒好，13日被告又打
    那個地方，我不願意跟客人從事性交易，但因害怕遭被告毆
    打而不得已從事性交易等語（見本院卷第32至36頁）。再參
    之證人李炳昌於警詢時證稱：被告於100年1月12日晚上約11
    時許，透過即時通與我連絡，要介紹女生陪我，代價是2小
    時3千元，並約定100年1月13日下午在員林火車站見面，後
    來被告於100年1月13日下午，就帶一個女生在員林火車站等
    我，我就帶那個女生到富安大旅社306室投宿，進入旅社的
    時間約當日下午2時許，入內後我和那女生有發生1次性行為
    ，那女生跟我說她不想接客，還有欠被告錢，所以被告打她
    ，我有看到她的大腿、手臂有很大塊的瘀青，我就問她要不
    要逃開這邊，她說好，之後在當天晚上7時許，被告到旅社
    接走那女生，並向我收取3千元，後來那女生於隔天跑來旅
    社找我，我才帶她到我家等語明確（見警卷第16頁背面至17
    頁背面）。再者，證人Ａ女因遭被告之毆打，而受有雙大腿
    挫傷及瘀青等傷害，亦有員生醫院出具之診斷書1份（見警
    卷第26頁），及拍攝有Ａ女雙大腿瘀青傷勢之照片4張（見
    警卷第28、29頁）等在卷可佐；此外，復有富安大旅社之旅
    客登記表影本1份附卷可參（見警卷第20頁）。綜合上情，
    倘Ａ女係自願與他人從事性交易，衡情自無招致被告之毆打
    之理。依此，足見Ａ女自前述(二)所指第一次經被告媒介與
    他人為性交行為後，確係因不願意再從事性交易，然迫於被
    告之毆打施暴，遂出於不得已繼續受被告之擺佈而與他人為
    性交易甚明。是被告及其辯護人辯稱：被告未強制Ａ女與他
    人為性交行為，以及請求查扣員林鎮「傳奇網咖」之錄影資
    料等節，實核無可採，亦無調查之必要（蓋因證人Ａ女並不
    否認被告有令伊上網找尋援交對象，是上開網咖之錄影資料
    ，縱使有Ａ女在該處上網之情形，亦不能資為有利被告未強
    制Ａ女與他人為性交行為之證明）。
  2.再證人Ａ女雖於本院證稱：第1次性交易時間在99年10月底
    ，在員林鎮東火汽車旅館；第2、3次係同一天，在99年11月
    初，地點在楓采汽車旅館；第4次在99年11月接近中旬，地
    點在伊都汽車旅館；第5次在99年12月中旬，地點在田尾鄉
    某汽車旅館；第6次在99年12月底地點在楓采汽車旅館；另
    100年1月13日有與李炳昌為性交易1次，前後次數有6、7次
    等語（見本院卷第32頁背面、第33頁）。然證人Ａ女就此等
    性交易之時間，與伊在警詢時證稱係自99年12月28日或29日
    開始從事性交易之時間有異（見警卷第10頁），如前所述，
    證人Ａ女於100年9月27日在本院接受詰問時，距離案發時間
    已近9個月，難免有因淡忘致記憶模糊之情形，是就此部分
    ，應以證人Ａ女於警詢時所述之時間較為可採。故此，Ａ女
    自上述第1次經被告媒介為性交易（即犯罪事實一(二)部分
    ）之後，迄至100年1月13日最後1次與證人李炳昌為性交易
    時止，遭被告強制與他人為性交易之次數應有6次，洵可認
    定。公訴人於100年10月5日之補充理由書認為至少有9次一
    節（見本院卷第48頁），尚有未洽。另被告就此部分強制
    Ａ女與他人為性交行為之獲利，如上所述，證人Ａ女證稱為
    每次3千元，則6次共計獲利1萬8千元（計算式：3000元×6
    次＝18000元），是此部分之事實亦可認定。被告既反覆以
    強制手段迫使Ａ女與他人從事性交易，並從其中獲利，足見
    被告確有營利之意圖無疑，是辯護人為被告辯護謂：被告非
    如一般經營應召站業者之有意圖謀利云云，要無足採。
(四)綜上所述，本案事證明確，被告所為上開恐嚇危害安全、圖
    利媒介性交及圖利強制使人為性交等罪，均堪以認定。
五、論罪科刑部分：
(一)核被告所為：
  1.就上開事實一 (一)所示部分，係犯刑法第305條之恐嚇危害
    安全罪。至公訴人於本院審理時，以起訴書認Ａ女所簽本票
    係遭被告誘使簽立，雙方無債權債務關係存在，而謂被告此
    部分所為係涉犯刑法第346條第3項、第1項之恐嚇取財未遂
    罪嫌一節，然查：證人Ａ女於警、偵訊及本院審理時，固證
    稱伊未向被告借過錢或欠被告錢云云，但從證人李炳昌於警
    詢時證稱：Ａ女說有欠被告錢一情（見警卷17頁）觀之，倘
    Ａ女未欠被告錢，何以會告訴李炳昌說伊有欠被告錢，是Ａ
    女與被告間是否全然未有金錢關係，已見可疑；再者，Ａ女
    具有高職學歷，於本院審理時亦證稱伊瞭解在本票上簽名，
    應負票據上之責任（見本院卷第35頁背面），而Ａ女至少亦
    確實曾簽發如扣案之本票9紙可參（影本見警卷第21至24頁
    ），其面額分別為1千8百元、2千元、3千元，金額非鉅，於
    被告與Ａ女年齡之友儕間，有此金額之借貸，非無可能。按
    此情形，殊難想像Ａ女會單純如伊於偵查中所言，係出於好
    玩而簽發本票給被告（見警卷第13頁背面、偵卷第9頁）；
    而再參諸Ａ女於警詢時陳稱：伊簽下本票後，有償還過錢給
    被告，有多少還多少，沒有算利息，還過4、5萬元等語（見
    警卷第9頁背面、第13頁背面），則在Ａ女可求助於伊之雙
    親出面處理之情況下，Ａ女若果真未欠被告錢，伊大可請伊
    雙親陪同與被告理直，又何須「償還」被告欠款？是Ａ女稱
    伊未欠被告金錢一節，尚難遽予採信。雖Ａ女積欠被告之金
    額不明，但被告之本次犯行，既係出於催討債務，自難認被
    告有不法所有之意圖，所為即與恐嚇取財無涉，附此敘明。
  2.就上開事實一 (二)所示部分，係犯刑法第231條第1項之意
    圖使女子與他人為性交行為而媒介以營利罪。公訴人雖認被
    告此部分另涉犯人口販運防制法第31條第1項之意圖營利利
    用不當債務約束使人從事性交易罪嫌，惟按所謂之不當債務
    約束，係指以內容或清償方式不確定或顯不合理之債務約束
    他人，使其從事性交易、提供勞務或摘取其器官，以履行或
    擔保債務之清償而言，此觀人口販運防制法第2條第3款之規
    定至明。而本案如上所述，尚難認被告對Ａ女無金錢債權存
    在，且依現有證據，亦無從認定被告有以內容或清償方式不
    確定或顯不合理之債務約束Ａ女之情事，是自難認被告此部
    分所為該當於人口販運防制法第31條第1項之罪。
  3.就上開事實一 (三)所示部分，係犯刑法第231條之1第1項之
    意圖營利以強暴方法使女子與他人為性交行為罪，並屬人口
    販運防制法第2條第2款規定之人口販運罪。檢察官於起訴書
    內雖謂被告此部分所為，係犯刑法第231條第1項及人口販運
    防制法第31條第1項之罪之想像競合犯，並經公訴檢察官於
    本院審理時，變更為刑法第231條之1第1項及人口販運防制
    法第31條第1項之罪之想像競合犯（見本院卷第49頁）。然
    如上所述，本案尚乏證據證明被告所為另涉犯人口販運防制
    法第31條第1項之罪。又本案被告在Ａ女不願從事性交易後
    ，為迫使Ａ女繼續從事性交易，而反覆對Ａ女施以毆打之強
    暴方法，並致Ａ女受有傷害，應屬其實施強暴方法之當然結
    果，是就該等傷害部分均不另論罪（最高法院30年上字第37
    01號判例參照）。另按刑事法若干犯罪行為態樣，本質上原
    具有反覆、延續實行之特徵，立法時既予特別歸類，定為犯
    罪構成要件之行為要素，則行為人基於概括之犯意，在密切
    接近之一定時、地持續實行之複次行為，倘依社會通念，於
    客觀上認為符合一個反覆、延續性之行為觀念者，於刑法評
    價上，即應僅成立一罪。學理上所稱「集合犯」之職業性、
    營業性或收集性等具有重複特質之犯罪均屬之，例如經營、
    從事業務、收集、販賣、製造、散布等行為概念者是，最高
    法院有95年度臺上字第1079號判決可循。本案被告既係基於
    意圖營利之概括犯意，而反覆對Ａ女施以強暴方法以迫使伊
    與他人為性交行為，本質上具有營業性，是被告就此部分多
    次所為之上開行為，應評價為集合犯之包括一罪為妥。檢察
    官認係數罪一節，尚有未洽。再檢察官於起訴書內，認被告
    包括前述媒介Ａ女與他人為性交行為在內之次數至少6次，
    然如上述，本院所認定之次數，包括前述犯罪事實一(二)所
    示之該次在內為7次，亦即在犯罪事實一(三)部分之性交易
    次數，多出起訴書所指之次數1次，惟因本院認被告此部分
    所為係集合犯之實質上一罪，故自得併予審理，附此敘明。
  4.被告所為上開三罪間，其犯意個別、行為互殊，係屬數罪，
    應予分論併罰。
(二)審酌被告僅因被害人欠錢尚未清償，遽即對之實施恐嚇，繼
    而為一己利益，媒介與他人為性交行為，復在被害人拒絕繼
    續從事性交易之後，更進而對之施以強暴方法，強制與他人
    為性交易，致使被害人之身心受創至鉅，其惡性重大，犯罪
    情節亦殊為可議；其於犯後雖承認部分犯行，但迄未賠償被
    害人所受損害，犯後態度仍屬欠佳；暨斟酌其犯罪之動機、
    、目的、手段、高職肄業之智識程度及所生危害等一切情狀
    ，乃核情分別量處如主文所示之刑。至於辯護人謂被告血氣
    方剛，難免有逾法越矩之處，其所為使Ａ女從事性交易部分
    ，請依刑法第59條酌量減輕其刑一節，惟按刑法第231條第1
    項所處罰之意圖使女子與他人為性交行為而媒介以營利罪，
    以及同法第231條之1第1項所處罰之意圖營利以強暴方法使
    女子與他人為性交行為罪，該等犯罪行為除有悖於善良風俗
    外，尤其刑法第231條之1第1項之罪，更係對被害人之身體
    、人格造成難以抹滅之傷害，而上開犯罪，依各該法條之規
    定，其法定最低本刑分別為有期徒刑2月及7年（均得併科罰
    金），足見立法者已考量該等犯罪之態樣及社會防衛等因素
    ，而斟酌其法定刑度，本院審酌被告所為此等犯罪之主觀惡
    性、犯罪情節及所生危害等情，認依法定刑予以量刑，並無
    情輕法重及足可憫恕，乃至於違反比例原則等情事，是辯護
    人此部分之辯護，並無可採。另公訴人於本院審理時，求為
    對被告量處應執行刑有期徒刑12年一節，本院審酌上情後，
    認尚嫌過重，爰定如主文所示之應執行刑。
(三)沒收部分：
  1.被告就上開犯罪事實一 (二)所為之圖利媒介性交罪，因非
    屬人口販運防制法第2條第1、2款所規定之人口販運罪，是
    就其此部分之犯罪所得3千元，應依刑法第38條第1項第3款
    之規定宣告沒收。又按如不能沒收之沒收標的為金錢時，因
    其價值確定，判決主文直接宣告「以其財產抵償之」即可，
    不發生追徵價額之問題（最高法院99年度第5次刑事庭會議
    決議參照），故此併為如全部或一部不能沒收時，以其財產
    抵償之諭知。
  2.按人口販運防制法第35條第1項規定：「犯人口販運罪者，
    其因犯罪所得財物或財產上利益，除應發還被害人外，不問
    屬於加害人與否，沒收之。全部或一部不能沒收時，追徵其
    價額或以其財產抵償之。」，故此，犯人口販運罪之所得財
    物，應依本條項之規定宣告沒收。是被告就上開犯罪事實一
    (三)所為圖利強制使人性交罪之犯罪所得1萬8千元，應依人
    口販運防制法第35條第1項之規定宣告沒收，如全部或一部
    不能沒收時，以其財產抵償之。
據上論斷，應依刑事訴訟法第299條第1項前段，刑法第305條、
第231條第1項、第231條之1第1項、第51條第5款、第38條第1項
第3款，刑法施行法第1條之1，人口販運防制法第2條第2款、第
35條第1項，判決如主文。
本案經檢察官高宏銘到庭執行職務。
中    華    民    國   100    年    12    月    13    日
                  刑事第二庭    審判長法  官  李進清
                                      法  官  郭玄義
                                      法  官  陳銘壎
以上正本證明與原本無異。
如不服本判決應於收受判決後10日內向本院提出上訴書狀，並應
敘述具體理由；其未敘述上訴理由者，應於上訴期間屆滿後20日
內向本院補提理由書(均須按他造當事人之人數附繕本)「切勿逕
送上級法院」。
告訴人或被害人對於判決如有不服具備理由請求檢察官上訴者，
其上訴期間之計算係以檢察官收受判決正本之日期為準。
中    華    民    國   100    年    12    月    13    日
                                      書記官  楊筱惠
附錄本案論罪科刑法條：
中華民國刑法第305條
以加害生命、身體、自由、名譽、財產之事，恐嚇他人致生危害
於安全者，處2年以下有期徒刑、拘役或3百元以下罰金。
中華民國刑法第231條第1項：
意圖使男女與他人為性交或猥褻之行為，而引誘、容留或媒介以
營利者，處5年以下有期徒刑，得併科10萬元以下罰金。以詐術
犯之者，亦同。

中華民國刑法第231條之1第1項
意圖營利，以強暴、脅迫、恐嚇、監控、藥劑、催眠術或其他違
反本人意願之方法使男女與他人為性交或猥褻之行為者，處7年
以上有期徒刑，得併科30萬元以下罰金。
人口販運防制法第2條：
本法用詞，定義如下：
一、人口販運：（一）指意圖使人從事性交易、勞動與報酬顯不
    相當之工作或摘取他人器官，而以強暴、脅迫、恐嚇、拘禁
    、監控、藥劑、催眠術、詐術、故意隱瞞重要資訊、不當債
    務約束、扣留重要文件、利用他人不能、不知或難以求助之
    處境，或其他違反本人意願之方法，從事招募、買賣、質押
    、運送、交付、收受、藏匿、隱避、媒介、容留國內外人口
    ，或以前述方法使之從事性交易、勞動與報酬顯不相當之工
    作或摘取其器官。（二）指意圖使未滿十八歲之人從事性交
    易、勞動與報酬顯不相當之工作或摘取其器官，而招募、買
    賣、質押、運送、交付、收受、藏匿、隱避、媒介、容留未
    滿十八歲之人，或使未滿十八歲之人從事性交易、勞動與報
    酬顯不相當之工作或摘取其器官。
二、人口販運罪：指從事人口販運，而犯本法、刑法、勞動基準
    法、兒童及少年性交易防制條例或其他相關之罪。
三、不當債務約束：指以內容或清償方式不確定或顯不合理之債
    務約束他人，使其從事性交易、提供勞務或摘取其器官，以
    履行或擔保債務之清償。